臺灣苗栗地方法院刑事判決　　　　　　　　　　　　　　九十一年度易字第九八號
　　公　訴　人　臺灣苗栗地方法院檢察署檢察官
　　被　　　告　甲○○
右列被告因違反毒品危害防制條例案件，經檢察官提起公訴（九十年度毒偵字第六○
七號），及同署移送併案審理（九十一年毒偵字第七一號、第八○號及第一九一號）
，本院判決如左：
    主  文
甲○○連續施用第二級毒品，累犯，處有期徒刑捌月。
扣案之安非他命壹包（警秤淨重壹點捌柒公克）沒收銷燬之；吸食器壹組沒收。
    事  實
一、甲○○曾因違反麻醉藥品管理條例案件，經臺灣新竹地方法院裁定應執行有期徒
    刑六月，如易科罰金，以三百元折算一日確定，再因違反麻醉藥品管理條例案件
    ，經本院判處有期徒刑四月，如易科罰金，以三百元折算一日確定，兩案接續執
    行，甫於八十七年十二月十五日縮刑期滿執行完畢。又因施用毒品案件，經依本
    院裁定送觀察、勒戒後，認無繼續施用毒品之傾向，業經臺灣苗栗地方法院檢察
    署檢察官於八十九年六月二十三日，以八十九年度毒偵字第八九六號不起訴處分
    確定後，詎仍不知悔改，(一)復基於施用第二級毒品安非他命（下稱安非他命）之
    概括犯意，自八十九年十二月底某日（起訴書誤為八十九年十二月間某日）起至
    九十年四月二十五日凌晨一、二時止，在其位於苗栗縣後龍鎮大庄里八鄰大庄六
    一號住處及車上等處，連續施用安非他命多次，頻率為每星期約一次，嗣為警於
    八十九年四月二十五日凌晨四時三十分許，在苗栗縣公館鄉○○村○○路○段廣
    停一停車場內查獲，並扣得其所有之吸食器一組及安非他命一包（警秤淨重一‧
    八七公克）。嗣經本院以九十年度毒聲字第四八七號裁定送觀察、勒戒後，認有
    繼續施用毒品之傾向，而於九十年五月十五日以九十年度毒聲字第五七九號裁定
    移送戒治；並因戒治成效評定合格，經本院以九十年毒聲字第一三四九號裁定停
    止戒治，所餘戒治期間付保護管束；(二)詎甲○○於保護管束期間內，並未因此戒
    除毒癮，復承前同一施用安非他命之概括犯意，於九十年十二月二十五日前四日
    某時起至九十一年三月二十六日下午某時止，在其上開住處，連續施用安非他命
    多次，頻率亦為每星期約一次，嗣於九十年十二月二十五日、九十一年一月九日
    、九十一年二月四日及九十一年三月二十六日，分別因向臺灣苗栗地方法院檢察
    署觀護人報到及為警查獲，經採尿送驗後始悉上情。
二、案經苗栗縣警察局苗栗分局報請臺灣苗栗地方法院檢察署檢察官，暨該署檢察官
    自動檢舉偵查起訴。
    理  由
一、訊據被告甲○○對右揭事實，除否認扣案之安非他命一包（警秤淨重一‧八七公
    克）及吸食器一組為其所有外，餘皆坦白承認，且其於九十年四月二十五日、九
    十一年三月二十六日為警查獲及九十年十二月二十五日、九十一年一月九日、九
    十一年二月四日在臺灣苗栗地方法院檢察署觀護人報到時採集之尿液，經送苗栗
    縣衛生局、中山醫學大學附設藥物濫用檢測中心及詮昕科技股份有限公司檢驗結
    果，確均有安非他命陽性反應，有煙毒尿液檢驗成績書、檢驗報告等共五紙在卷
    可稽。又被告前因施用毒品案件，經送觀察、勒戒後，認無施用毒品傾向，由臺
    灣苗栗地方法院檢察署檢察官於八十九年六月二十三日，以八十九年度毒偵字第
    八九六號為不起訴處分確定，有不起訴處分書在卷足憑，其於五年內再犯毒品危
    害防制條例第十條之罪，經送臺灣苗栗看守所附設觀察勒戒處所觀察勒戒後，判
    定有繼續施用毒品傾向，亦有臺灣苗栗看守所九十年五月九日苗所衛字第一八三
    四號函所附之受觀察勒戒人有無繼續施用毒品判定資料附卷可參，足見被告此部
    分之自白確與事實相符。至被告雖否認扣案之安非他命一包及吸食器一組為其所
    有，惟查此部分之犯行，業據被告於警訊及偵訊時坦承無誤，核與九十年四月二
    十五日當日同被查獲之謝灝源於警訊時所供相符，故被告於本院審理時翻異其詞
    ，顯係事後卸責之用，不足採信，本件事證明確，其犯行堪以認定。
二、按毒品危害防制條例之立法精神觀之，係將「觀察、勒戒」及經勒戒後認有繼續
    施用毒品之傾向者而為之「強制戒治」處分，視為具連續性、動態性、不可分割
    性之交互診斷、治療程序，此係基於施用毒品者，往往因施用成癮，其連續施用
    毒品之先後數行為，由於其生理上之強制性與心理上之依賴性，顯係基於同一之
    施用毒品概括犯意而為。前揭同條例中所謂「無繼續施用毒品之傾向」或「無繼
    續戒治之必要」之判定，既均係片面由勒戒、戒治機關所為之主觀判斷，而非基
    於被告客觀上是否確已有停止施用毒品之決意，故縱因「戒治成效評定合格」而
    經法院裁定停止戒治付保護管束；其於停止戒治後保護管束期間內之再度施用毒
    品行為，能否認係另行起意，已值懷疑，參以被告停止戒治期間前施用第二級毒
    品安非他命犯行亦尚未經法院判決並經執行在案，自難認被告於上揭停止戒治期
    間內之施用安非他命犯行係另行起意，故應認被告就此均係基於施用第二級毒品
    之概括犯意為之。核被告事實(一)、(二)所為，均係犯毒品危害防制條例第十條第二
    項之施用第二級毒品罪。被告施用毒品前之持有毒品低度行為，應為施用毒品之
    高度行為所吸收，不另論罪。被告事實(一)、(二)先後多次施用安非他命犯行，時間
    緊接，方法相同，顯係基於概括犯意反覆為之，為連續犯，應依刑法第五十六條
    之規定，以一罪論，並加重其刑。查被告有事實欄所載論罪科刑執行情形，有臺
    灣苗栗地方法院檢察署刑案資料查註紀錄表及臺灣高等法院被告全國前案紀錄表
    各一份在卷可參，其於有期徒刑執行完畢後，五年以內再犯本件有期徒刑以上之
    罪，為累犯，依刑法第四十七條規定遞加重其刑。起訴書雖僅提及被告於八十九
    年十二月至九十年四月二十一日止之施用安非他命之行為，惟起訴書未提及部分
    ，與本件具有審判上不可分之連續犯裁判上一罪之關係，為起訴效力所及，本院
    自應併予審究。爰審酌被告一再施用第二級毒品，不知悔改，惡性非淺，惟所犯
    係自殘行為，對社會、國家法益之危害尚輕，犯罪後坦承施用毒品之犯行等一切
    情狀，量處如主文所示之刑，以示懲儆。扣案之安非他命一包（警秤淨重一‧八
    七公克）係查獲之第二級毒品，應依毒品危害防制條例第十八條第一項前段之規
    定沒收銷燬之。另扣案之吸食器一組，係被告所有供施用毒品所用之工具，業如
    前認定，併依刑法第三十八條第一項第二款之規定沒收之。
據上論斷，應依刑事訴訟法第二百九十九條第一項前段，毒品危害防制條例第十條第
二項、第十八條第一項前段、刑法第十一條、第五十六條、第四十七條、第三十八條
第一項第二款，判決如主文。
本案經檢察官李基彰到庭執行職務。
中      華      民      國    九十一    年      五      月    二十八    日
                                臺灣苗栗地方法院刑事第二庭
                                        法  官  黃  建  都
右正本證明與原本無異
如不服本判決，應於判決送達後十日內向本院提出上訴狀（應附繕本），上訴於臺灣
高等法院臺中分院。
                                      書記官  黃  士  益
中      華      民      國    九十一    年      五      月    二十八    日
附錄本判決論罪科刑法條：
毒品危害防制條例第十條第二項：
施用第二級毒品，處三年以下有期徒刑。
